【裁判字號】    99,上訴,1203
【裁判日期】    990719
【裁判案由】    違反槍砲彈藥刀械管制條例
【裁判全文】
臺灣高等法院高雄分院刑事判決        99年度上訴字第1203號
上  訴  人
即  被  告  甲○○
上列上訴人因違反槍砲彈藥刀械管制條例案件，不服臺灣高雄地
方法院99年度審訴字第1306號中華民國99年5月31日第一審判決
（起訴案號：臺灣高雄地方法院檢察署98年度偵字第34166 號）
，提起上訴，本院判決如下：
     主  文
上訴駁回。
     理  由
一、按不服地方法院之第一審判決而上訴者，須提出上訴書狀，
    並應敘述具體理由，上訴書狀未敘述上訴理由者，應於上訴
    期間屆滿後20日內補提理由書於原審法院。逾期未補提者，
    原審法院應定期間先命補正。但上訴書狀已敘述理由，惟所
    敘述者非屬具體理由，則屬不符上訴之法定程式，由第二審
    法院以其上訴不合法律上程式，判決駁回，不生定期命補正
    之問題，刑事訴訟法第350 條第1 項、第361 條、第362 條
    、第367 條定有明文。
二、次按，上開所稱「上訴書狀應敘述具體理由」，係指須就不
    服之判決為具體之指摘而言，如僅泛稱原判決認事用法不當
    或採證違法、判決不公等，均非具體理由（法院辦理刑事訴
    訟案件應行注意事項第162點參照）；復按所謂具體理由，
    必係依據卷內既有訴訟資料或提出新事證，指摘或表明第一
    審判決有何採證認事、用法或量刑等足以影響判決本旨之不
    當或違法，而構成應予撤銷之具體事由，始克當之（例如：
    依憑證據法則具體指出所採證據何以不具證據能力，或依憑
    卷證資料，明確指出所為證據證明力之判斷如何違背經驗、
    論理法則）；倘僅泛言原判決認定事實錯誤、違背法令、量
    刑失之過重或輕縱，而未依上揭意旨指出具體事由，或形式
    上雖已指出具體事由，然該事由縱使屬實，亦不足以認為原
    判決有何不當或違法者（例如：對不具有調查必要性之證據
    ，法院未依聲請調查亦未說明理由，或援用證據不當，但除
    去該證據仍應為同一事實之認定），皆難謂係具體理由，俾
    與第二審上訴制度旨在請求第二審法院撤銷、變更第一審不
    當或違法之判決，以實現個案救濟之立法目的相契合，並節
    制濫行上訴」（最高法院97年度台上字第892號判決意旨參
    照）。是如上訴理由書狀並未依據卷內訴訟資料，具體指摘
    原判決認事用法有何違法或不當之情形，即屬上訴未敘述具
    體理由。
三、另按刑之酌減、量定及定執行刑等，為法院依實體法或程序
    法等相關規定，得依職權審酌、自由裁量之事項，不得任意
    指摘，必須具體表明原審判決所為自由裁量之行使，未合乎
    法律之目的，違背內部性界限，而屬權利濫用之違法，或違
    反比例原則、平等原則、公平正義等法則，始足當之，否則
    非屬具體理由，可逕由程序上予以駁回（最高法院71年3 月
    2 日71年度第3 次刑事庭會議決議三之意旨參照）。
四、本件上訴人即被告甲○○（下稱被告）因非法持有子彈罪，
    累犯，經原審判處有期徒刑4 月，併科罰金新台幣壹萬元，
    ，有期徒刑如易科罰金，罰金如易服勞役，均以新台幣壹仟
    元折算壹日在案。而被告於上訴期間之99年6 月10日提出上
    訴狀，上訴理由略以：「被告違反槍砲彈藥刀械管制條例第
    12條第4 項非法持有子彈罪，原審判處有期徒刑4 月，實嫌
    過重，爰依法提起上訴，請求撤銷減輕其刑」等語。
五、經查，原審就被告所犯非法持有子彈罪，關於量刑部分，已
    審酌：「被告未經許可，擅自持有具殺傷力之制式子彈，對
    他人生命、身體以及社會治安造成之隱藏危害甚大，實有不
    該；惟念及被告犯後坦承犯行，持有之制式子彈僅1 顆，及
    其犯罪動機、目的、手段、智識程度」等一切情狀，核已就
    刑法第57條所定量刑應斟酌事項，均已詳加審酌，尤其就「
    被告犯後坦承犯行，持有之制式子彈僅1 顆」等有利被告之
    事項，特別於量刑中予以斟酌，本院參酌卷附之台灣高等法
    院被告前案紀錄表所載被告有多項、多次犯罪前科，其素行
    非佳，又所犯前案雖經法院判處罪刑，且入監服刑，於出監
    後仍犯本案之罪，且構成累犯，顯見被告未因先前之犯罪已
    經判處罪刑及入監服刑，而習得教訓等情，認原審就被告所
    犯本件非法持有子彈罪，所處有期徒刑4 月，併科罰金新台
    幣壹萬元，核罪刑尚屬相當，且合乎法律之目的，並無違背
    內部性界限，亦無權利濫用之違法，或違反比例原則、平等
    原則、公平正義等法則。被告未依據卷內既有訴訟資料或提
    出新事證，指摘或表明第一審判決有何採證認事、用法或量
    刑等足以影響判決本旨之不當或違法，而構成應予撤銷之具
    體事由，僅泛言原審量刑過重，請求撤銷改判，減輕其刑云
    云，核其上訴理由，顯欠缺「應敘述具體理由」之要件甚明
    。
六、綜上所述，被告所提出之上訴理由，均非依據卷內既有訴訟
    資料或提出新事證，具體指摘原判決上開採證認事，有何足
    以影響判決本旨之不當或違法，而構成應予撤銷之具體事由
    ，徒以「原審判處有期徒刑4 月，實嫌過重，請求減輕其刑
    。」云云，指摘原判決不當，請求撤銷改判，依據首揭說明
    ，被告所提之前述上訴理由，核與刑事訴訟法第361 條第2
    項所稱「具體理由」顯非相當，其上訴顯屬違背法律上之程
    式，應由本院依同法第367 條前段、第372 條規定，不經言
    詞辯論，判決如主文。
據上論斷，應依刑事訴訟法第367 條前段、第372 條，判決如主
文。
中    華    民    國    99    年    7    月     19   日
                刑事第五庭    審判長法  官  曾永宗
                                    法  官  任森銓
                                    法  官  鍾宗霖
以上正本證明與原本無異。
如不服本判決應於收受本判決後10日內向本院提出上訴書狀，其
未敘述上訴理由者，並得於提起上訴後10日內向本院補提理由書
狀（應附繕本）。
中    華    民    國    99    年    7     月    19    日
                                    書記官  邱麗莉

司法院資訊處製作；財團法人民間司法改革基金會備份。
